臺灣彰化地方法院刑事判決　　　　　　100年度交易字第362號
公　訴　人　臺灣彰化地方法院檢察署檢察官
被　　　告　王嘉慧
上列被告因過失致死案件，經檢察官提起公訴（100年度偵字第
6785號），被告於本院準備程序中，就被訴事實為有罪之陳述，
本院合議庭裁定改由受命法官獨任進行簡式審判程序，判決如下
：
    主      文
王嘉慧因過失致人於死，處有期徒刑陸月，如易科罰金，以新臺
幣壹仟元折算壹日。
    犯罪事實
一、王嘉慧於民國100年1月19日19時15分許，騎乘車牌號碼SQI-
    297號輕型機車，後載黃有盈，沿彰化縣彰化市○○路由西
    往東方向行駛。行至精誠路與精誠路111巷交叉路口時，原
    應注意行經無號誌路口，應減速慢行，作隨時停車之準備，
    並注意車前狀況，隨時採取必要之安全措施，而當時天候晴
    、夜間有照明、視距良好、路面乾燥無缺陷、無障礙物，客
    觀上尚無不能注意之情事，竟疏未注意及此而貿然前行，適
    有蔡龍旺（涉犯過失致死罪嫌部分，另經臺灣彰化地方法院
    檢察署檢察官為緩起訴處分）騎乘車牌號碼GY8-628號重型
    機車，沿彰化縣彰化市○○路由東往西行至該處，欲左轉精
    誠路111巷，未讓直行之王嘉慧先行，致兩輛機車發生碰撞
    ，致黃有盈受有肢體多發性外傷併發敗血症、敗血性休克之
    傷害，因傷重延至100年3月4日9時15分許不治死亡。
二、案經臺灣彰化地方法院檢察署檢察官相驗後自動簽分偵辦起
    訴。
    理    由
一、本件被告王嘉慧所涉係死刑、無期徒刑、最輕本刑為3年以
    上有期徒刑之罪或高等法院管轄第1審案件以外之罪，並於
    本院行準備程序時就被訴事實為有罪之陳述，本院合議庭依
    刑事訴訟法第273條之1第1項規定，裁定改由受命法官獨任
    行簡式審判程序，核先敘明。
二、訊據被告王嘉慧於偵訊及本院審理時對前揭犯行均坦承不諱
    （見100年度偵字第6785號卷第18頁反面、第28頁、本院卷
    第23頁反面、第26頁反面），核與證人蔡龍旺於偵訊時供述
    之車禍情節相符（見偵卷第25頁），並有彰化縣警察局道路
    交通事故談話紀錄、彰化縣警察局彰化分局交通分隊查訪表
    、道路交通事故現場圖、道路交通事故調查報告表(一)( 二
    )各1份及現場照片10張等在卷可稽（100年度相字第178 號
    卷第6頁至第14頁）。而本件車禍造成被害人黃有盈受有肢
    體多發性外傷併發敗血症、敗血性休克之傷害而死亡，亦有
    財團法人彰化基督教醫院死亡相驗病歷摘要、勘驗筆錄、相
    驗屍體證明書、檢驗報告書及相驗照片等附卷可參（見同上
    相字卷第18頁、第31頁、第34頁、第39至第52頁）。按汽車
    行經無號誌交叉路口時，駕駛人應減速慢行，做隨時停車之
    準備；且應注意車前狀況，並隨時採取必要之安全措施，道
    路交通安全規則第93條第1項第2款、第94條第3項訂有明文
    。本件事發當時天候晴、夜間有照明、視距良好、路面乾燥
    無缺陷、無障礙物，有道路交通事故調查報告表(一)在卷可
    參（同上相字卷第9頁），被告駕車時竟疏於注意前述之情
    形，其有過失甚明。又本件經檢察官送請臺灣省彰化縣區車
    輛行車事故鑑定委員鑑定結果，認「蔡龍旺駕駛重機車行經
    無號誌交叉路口，左轉彎車未讓直行車先行，為肇事主因；
    王嘉慧駕駛輕機車行經無號誌交叉路口，未減速慢行且未注
    意車前狀況，隨時採取必要之安全措施，為肇事次因」，此
    有臺灣省彰化縣區車輛行車事故鑑定委員會100年6月22 日
    彰化縣區0000000案鑑定意見書（同上相字卷第56頁至第58
    頁）可資參酌，益見被告之行為確有過失。足徵被害人黃有
    盈之死亡係因本件車禍所致，是被告之過失行為與被害人黃
    有盈之死亡結果間，具有相當因果關係。綜上所述，本件事
    證明確，被告上揭過失致死犯行，堪予認定。
三、核被告所為，係犯刑法第276條第1項之過失致死罪。爰審酌
    被告雖有過失，導致被害人死亡，並使被害人家屬身心受創
    重大，然被告並非肇事主因，被害人父親黃明隆於警詢及檢
    察官訊問時均明確表示不對被告提出告訴及民事賠償之請求
    （同上相字卷第4頁、第33頁），且迄至本件言詞辯論終結
    時，黃明隆均未曾提出刑事告訴，又被告犯後坦承犯行，態
    度良好等一切情狀，量處如主文所示之刑，併諭知易科罰金
    之折算標準，以示懲儆。
據上論斷，應依刑事訴訟法第273條之1第1項、第299條第1項前
段，刑法第276條第1項、第41條第1項前段，刑法施行法第1條之
1第1項、第2項前段，判決如主文。
本案經檢察官何玉鳳到庭執行職務。
中    華    民    國   100    年    12    月    28    日
              刑事第一庭              法  官   張佳燉
以上正本證明與原本無異。
如不服本判決應於收受判決後10日內向本院提出上訴書狀，並應
敘述具體理由；其未敘述上訴理由者，應於上訴期間屆滿後20日
內向本院補提理由書狀(均須按他造當事人之人數附繕本)「切勿
逕送上級法院」。
告訴人或被害人對於判決如有不服具備理由請求檢察官上訴者，
其上訴期間之計算係以檢察官收受判決正本之日期為準。
中    華    民    國   100    年    12    月    28    日
                                      書記官   黃當易
附錄本案論罪科刑法條全文：
刑法第276條第1項
因過失致人於死者，處2年以下有期徒刑、拘役或2千元以下罰金
。